【裁判字號】    95,訴,9782
【裁判日期】    951031
【裁判案由】    返還信用卡消費貸款
【裁判全文】
臺灣臺北地方法院民事判決              95年度訴字第9782號
原      告  國泰世華商業銀行股份有限公司
法定代理人  甲○○
訴訟代理人  乙○○
被      告  丁○○
            丙○○
上列當事人間請求返還信用卡消費貸款事件，本院於中華民國95
年10月18日言詞辯論終結，判決如下：
    主      文
被告應連帶給付原告新臺幣壹拾萬壹仟陸佰柒拾柒元，及其中
新臺幣壹拾貳萬壹仟陸佰拾壹部分，自民國九十五年八月二十
四日起至清償日止，按年息百分之十九點七計算之利息。
被告丁○○應給付原告新臺幣伍拾壹萬伍仟陸佰柒拾肆元，及其
中新臺幣肆拾柒萬柒仟壹佰壹拾玖元部分，自民國九十五年八月
二十四日起至清償日止，按年息百分之十九點七計算之利息。
訴訟費用由被告連帶負擔百分之二十，餘由被告丁○○負擔。
    事實及理由
一、原告主張：被告丁○○分別於民國91年7月15日、92年3月13
    號，邀同被告丙○○為附卡申請人，另分別於91年4 月19日
    、94年11月4 日，與原告簽立信用卡契約，向原告請領信用
    卡使用，被告依信用卡約定條款第14、15、20、21條約定，
    得於特約商店記帳消費，但應於次月之繳款截止日前向原告
    清償，逾期均按年息19.7% 計算之利息，且約定被告就信用
    卡所生債務，負連帶清償責任。另丁○○於94年7月7日，與
    原告簽訂簡易通信貸款契約，向原告借用新臺幣（下同）32
    0,000元，約定利息按年息18.5%計算，分60期清償，依年金
    法按月計付本息，並約定併入信用卡帳單與信用卡消費帳款
    一同繳納，於信用卡之每月繳款截止日分期攤還利息，若一
    期未繳視為全部到期，且約定逾期清償時，改按年息 19.7%
    計算遲延利息。詎丁○○就上開借款自95年8 月23日起，即
    未依約清償本金及利息，依前述約定，借款視為全部到期，
    則計算至95年8 月23日為止，被告積欠之債務，信用卡部分
    之本金、利息，各為299,203元、24,536 元，借款部分之本
    金、利息，各為299,547元、24,065 元，爰分別依信用卡契
    約及消費借貸之法律關係，請求被告連帶給付如主文第一項
    所示之金額、利息，丁○○應給付如主文第二項所示之金額
    、利息等語。並聲明：如主文第一、二項所示。
二、被告丁○○則以：其對前開借款之事實並不爭執，惟其於 2
    月份腳受傷，銀行拒絕債務協商，現在無力清償云云；被告
    丙○○則以：其是附卡持有人，不清楚債務情形云云。並均
    聲明：原告之訴駁回。
三、本件原告主張之前述事實，業據其提出信用卡申請書、信用
    卡條款、簡易通信貸款申請書、簡易通信貸款約定條款、債
    權明細查報表各二份為證，核屬相符，亦為被告所自認。故
    原告主張之前述事實，自堪信為真實。
四、按借用人應於約定期限內，返還與借用物種類、品質、數量
    相同之物；民法第478 條前段定有明文。本件被告丁○○於
    系爭借款因未依約繳納分期款視為到期後，依首揭民法第47
    8 條前段之規定，自應負擔返還借款之責任。從而，原告依
    信用卡契約之法律關係，請求被告二人連帶給付如主文第一
    項所示之金額、利息，依消費借貸之法律關係，請求被告丁
    ○○給付如主文第二項所示之金額、利息，為有理由，應予
    准許。
五、訴訟費用負擔之依據：民事訴訟法第78條、第85條第2項。
中    華    民    國    95    年    10    月    31    日
                    民事第六庭  法  官  蕭清清
以上正本係照原本作成。
如對本判決上訴，須於判決送達後20日內向本院提出上訴狀，並
依上訴利益繳納上訴費。
中    華    民    國    95    年    10    月    31    日
                                書記官  林秀娥


司法院資訊處製作；財團法人民間司法改革基金會備份。
